# 大额存单列报于投资活动产生的现金流量的准则依据

提问人：15778186361 时间：2021-07-23 08:05:06
大额存单在现金流量表中列示在投资活动产生的现金流量的准则依据？找了很久都没找到相关的准则条款，求助！谢谢陈版。

回答人：chenyiwei
可参考：《中审众环研究 2020 》之“问题4-1-49（大额存单的核算）”、“问题5-2-1（可随时提前支取的期限在三个月以上的定期存款能否在现金流量表上作为现金及现金等价物）”。